---
title: "Visualización"
---

```{r warning=FALSE, message=FALSE}
# Librerías, datasets y procesamiento previo
library(readr)
library(dplyr)
library(fcaR)
library(magrittr)
library(ggplot2)
library(psych)
library(arules)

datos <- read_csv("train.csv")
View(datos)
datos_test <- read_csv("test.csv")
View(datos_test)

datos <- rename(datos, profile_pic=`profile pic`, `nums/length_username` = `nums/length username`, fullname_words=`fullname words`, `nums/length_fullname` = `nums/length fullname`, description_length=`description length`, external_URL=`external URL`, posts=`#posts`, followers=`#followers`, follows=`#follows`)

datos_test <- rename(datos_test, profile_pic=`profile pic`, `nums/length_username` = `nums/length username`, fullname_words=`fullname words`, `nums/length_fullname` = `nums/length fullname`, description_length=`description length`, external_URL=`external URL`, posts=`#posts`, followers=`#followers`, follows=`#follows`)
```

## Visualización de datos

Explorar los datos numéricamente es necesario y útil en cualquier análisis, pero a veces visualizar estos datos puede ser incluso más revelador, o complementar a la información numérica para extraer conclusiones de una manera más directa y clara.

Mi objetivo en este apartado será, pues, intentar avanzar en la demostración o refutación de las hipótesis que extraje mediante los datos extremo de las variables.

En primer lugar, es bueno comprobar, de forma visual, el perfecto equilibrio en el que se encuentra el dataset, ofreciendo una mitad de cuentas verídicas y otra mitad de cuentas falsas:

```{r}
# Gráfico de la distribución de cuentas reales y falsas
ggplot(datos, aes(x = as.factor(fake))) +
  geom_bar(fill = "maroon") +
  labs(title = "Distribución de Cuentas Falsas y Reales",
       x = "Real/Fake",
       y = "Nº cuentas") +
  scale_x_discrete(labels = c("0" = "Real", "1" = "Fake"))

```

Como ya sabíamos, hay el mismo número de cuentas reales como de cuentas falsas (casi 300 de cada tipo).

A continuación, para el resto de variables, mostraré tanto el histograma como un gráfico de cuentas verdaderas y falsas según esa variable particular, comenzando por la foto de perfil:

### Foto de perfil

Veamos el histograma:

```{r}
# Histograma de frecuencias de foto de perfil
ggplot(datos, aes(x = as.factor(profile_pic))) +
  geom_bar(fill = "steelblue", color="black") +
  labs(title = "Frecuencia de Fotos de Perfil",
       x = "Foto de Perfil",
       y = "Frecuencia") +
  scale_x_discrete(labels = c("0" = "No", "1" = "Sí"))

```

Hay más del doble de cuentas con foto de perfil que de cuentas sin foto de perfil.

Pasemos al gráfico de cuentas verdaderas y falsas según foto de perfil:

```{r}
# Gráfico de cuentas verdaderas y falsas según foto de perfil
ggplot(datos, aes(x = as.factor(profile_pic), fill = as.factor(fake))) +
  geom_bar(position = "fill") +
  labs(title = "Cuentas Falsas según Foto de Perfil",
       x = "Foto de Perfil",
       y = "Proporción") +
  scale_fill_manual(values = c("0" = "palegreen3", "1" = "tomato3"), 
                    name = "Real/Fake",
                    labels = c("Real", "Fake")) +
  scale_x_discrete(labels = c("0" = "No", "1" = "Sí"))

```

En la exploración numérica de extremos, concluimos que era más probable que una cuenta con foto de perfil fuera verdadera a falsa. Con este gráfico confirmamos lo siguiente: es extremadamente raro encontrar una cuenta real sin foto de perfil.

Veamos un gráfico que comprende la información de los dos anteriores, a modo de resumen final:

```{r}
# Crear el gráfico combinado
ggplot(datos, aes(x = as.factor(profile_pic), fill = as.factor(fake))) +
  geom_bar(position = "dodge") +
  facet_wrap(~ fake, labeller = labeller(fake = c("0" = "Real", "1" = "Fake"))) +
  labs(title = "Frecuencia de Fotos de Perfil según Real/Fake",
       x = "Foto de Perfil",
       y = "Frecuencia",
       fill = "Real/Fake") +
  scale_fill_manual(values = c("0" = "palegreen3", "1" = "tomato3"), 
                    labels = c("Real", "Fake")) +
  scale_x_discrete(labels = c("0" = "No", "1" = "Sí"))

```

Antes de pasar a la siguiente variable es necesario puntualizar que, en ciertas variables (muchas de las no binarias), resulta útil el uso de intervalos, para no tener demasiadas barras en los gráficos. Ahora sí, veamos los siguientes gráficos:

### Ratio de números en la longitud del nombre de usuario

Veamos el histograma:

```{r}
# Histograma de frecuencias de nums/length_username
ggplot(datos, aes(x = `nums/length_username`)) +
  geom_histogram(binwidth = diff(range(datos$`nums/length_username`)) / 30, fill = "steelblue", color = "black") +
  labs(title = "Histograma de Números/Longitud de Nombre de Usuario",
       x = "Números/Longitud de Nombre de Usuario",
       y = "Frecuencia") +
  theme(axis.text.x = element_text(angle = 45, hjust = 1))
```

Destaca la grandísima presencia de valores 0 de este ratio.

Veamos el gráfico de cuentas verdaderas y falsas según nums/length_username agrupado en intervalos:

```{r}
# Agrupar los valores de nums/length_username en intervalos
datos$num_length_interval <- cut(datos$`nums/length_username`, breaks = 15)

# Gráfico de cuentas verdaderas y falsas según nums/length_username agrupado en intervalos
ggplot(datos, aes(x = num_length_interval, fill = as.factor(fake))) +
  geom_bar(position = "fill") +
  labs(title = "Cuentas Falsas según Números/Longitud de Nombre de Usuario",
       x = "Intervalos de Números/Longitud de Nombre de Usuario",
       y = "Proporción") +
  scale_fill_manual(values = c("0" = "palegreen3", "1" = "tomato3"), 
                    name = "Real/Fake",
                    labels = c("Real", "Fake")) +
  theme(axis.text.x = element_text(angle = 45, hjust = 1))

```

En la exploración numérica de extremos mencionamos que las cuentas verdaderas tendían a valores bajos de esta variable, y las falsas, a valores altos. Este gráfico lleva a pensar que es extremadamente raro encontrar una cuenta real con mucho ratio de números en la longitud del username, y cuanto más bajo es el ratio, más probabilidad hay de que la cuenta sea real.

Veamos un gráfico que comprende la información de los dos anteriores, a modo de resumen final:

```{r}
# Gráfico combinado de nums/length_username según Real/Fake
ggplot(datos, aes(x = `nums/length_username`, fill = as.factor(fake))) +
  geom_histogram(binwidth = diff(range(datos$`nums/length_username`)) / 30, position = "dodge", color = "black") +
  facet_wrap(~ fake, labeller = labeller(fake = c("0" = "Real", "1" = "Fake"))) +
  labs(title = "Cuentas Verdaderas y Falsas según Números/Longitud de Nombre de Usuario",
       x = "Números/Longitud de Nombre de Usuario",
       y = "Frecuencia",
       fill = "Real/Fake") +
  scale_fill_manual(values = c("0" = "palegreen3", "1" = "tomato3"), 
                    labels = c("Real", "Fake")) +
  theme(axis.text.x = element_text(angle = 45, hjust = 1))
```

Hay una gran presencia de valores 0 de este ratio (siendo mucho mayor en cuentas verdaderas), y en cuentas falsas hay cierta persistencia de frecuencias notables a medida que crece el ratio.

Pasemos a la siguiente variable:

### Número de palabras en el nombre completo

Veamos el histograma:

```{r}
# Histograma de frecuencias de fullname_words
ggplot(datos, aes(x = as.factor(fullname_words))) +
  geom_bar(fill = "steelblue", color = "black") +
  labs(title = "Histograma de Palabras en Nombre Completo",
       x = "Palabras en Nombre Completo",
       y = "Frecuencia")
```

Hay más presencia de valores bajos de la variable.

Veamos el gráfico de cuentas verdaderas y falsas según fullname_words:

```{r}
# Gráfico de cuentas verdaderas y falsas según fullname_words
ggplot(datos, aes(x = as.factor(fullname_words), fill = as.factor(fake))) +
  geom_bar(position = "fill") +
  labs(title = "Cuentas Falsas según Palabras en Nombre Completo",
       x = "Palabras en Nombre Completo",
       y = "Proporción") +
  scale_fill_manual(values = c("0" = "palegreen3", "1" = "tomato3"), 
                    name = "Real/Fake",
                    labels = c("Real", "Fake"))
```

En el último análisis numérico de probabilidad mencionamos que era algo más probable que las cuentas verdaderas tuvieran más palabras en el nombre completo. Este gráfico también va a favor de esa hipótesis, pero en valores bajos de la variable se pierde un poco la confianza.

Veamos un gráfico que comprende la información de los dos anteriores, a modo de resumen final:

```{r}
# Gráfico combinado de fullname_words según Real/Fake
ggplot(datos, aes(x = as.factor(fullname_words), fill = as.factor(fake))) +
  geom_bar(position = "dodge", color = "black") +
  facet_wrap(~ fake, labeller = labeller(fake = c("0" = "Real", "1" = "Fake"))) +
  labs(title = "Cuentas Verdaderas y Falsas según Palabras en Nombre Completo",
       x = "Palabras en Nombre Completo",
       y = "Frecuencia",
       fill = "Real/Fake") +
  scale_fill_manual(values = c("0" = "palegreen3", "1" = "tomato3"), 
                    labels = c("Real", "Fake"))
```

Como se puede observar, la frecuencia de cuentas con más de 3 palabras en el nombre completo es minúscula, con lo que no sería realista extraer conclusiones basadas en esos datos. La frecuencia de cuentas con 3 o menos palabras está empatada entre las cuentas verdaderas y falsas, con lo que tampoco se puede concluir mucho. Esta es una muestra de lo importante que resulta la observación de las frecuencias de los datos (la ausencia de valores altos nos podría engañar en el gráfico anterior).

Sigamos con la próxima variable:

### Ratio de números en la longitud del nombre completo

Veamos el histograma:

```{r}
# Histograma de frecuencias de nums/length_fullname
ggplot(datos, aes(x = `nums/length_fullname`)) +
  geom_histogram(binwidth = diff(range(datos$`nums/length_fullname`)) / 24, fill = "steelblue", color = "black") +
  labs(title = "Histograma de Números/Longitud de Nombre Completo",
       x = "Números/Longitud de Nombre Completo",
       y = "Frecuencia") +
  theme(axis.text.x = element_text(angle = 45, hjust = 1))
```

Destaca la masiva aparición de valores 0 de este ratio.

Veamos el gráfico de cuentas verdaderas y falsas según nums/length_fullname agrupado en intervalos:

```{r}
# Agrupar los valores de nums/length_fullname en intervalos
datos$fullname_length_interval <- cut(datos$`nums/length_fullname`, breaks = 24)

# Gráfico de cuentas verdaderas y falsas según nums/length_fullname agrupado en intervalos
ggplot(datos, aes(x = fullname_length_interval, fill = as.factor(fake))) +
  geom_bar(position = "fill") +
  labs(title = "Cuentas Falsas según Números/Longitud de Nombre Completo",
       x = "Intervalos de Números/Longitud de Nombre Completo",
       y = "Proporción") +
  scale_fill_manual(values = c("0" = "palegreen3", "1" = "tomato3"), 
                    name = "Real/Fake",
                    labels = c("Real", "Fake")) +
  theme(axis.text.x = element_text(angle = 45, hjust = 1))

```

En el último análisis numérico de probabilidad mencionamos que era mucho más probable que las cuentas falsas tuvieran más ratio de números en la longitud del full name. Este gráfico también va a favor de esa hipótesis, pero en valores bajos de la variable se pierde un poco la confianza.

Veamos un gráfico que comprende la información de los dos anteriores, a modo de resumen final:

```{r}
# Gráfico combinado de nums/length_fullname según Real/Fake
ggplot(datos, aes(x = `nums/length_fullname`, fill = as.factor(fake))) +
  geom_histogram(binwidth = diff(range(datos$`nums/length_fullname`)) / 24, position = "dodge", color = "black") +
  facet_wrap(~ fake, labeller = labeller(fake = c("0" = "Real", "1" = "Fake"))) +
  labs(title = "Cuentas Verdaderas y Falsas según Números/Longitud de Nombre Completo",
       x = "Números/Longitud de Nombre Completo",
       y = "Frecuencia",
       fill = "Real/Fake") +
  scale_fill_manual(values = c("0" = "palegreen3", "1" = "tomato3"), 
                    labels = c("Real", "Fake")) +
  theme(axis.text.x = element_text(angle = 45, hjust = 1))
```

Pasemos a la siguiente columna:

### Coincidencia de nombre completo y nombre de usuario

Veamos el histograma:

```{r}
# Histograma de frecuencias de name==username
ggplot(datos, aes(x = as.factor(`name==username`))) +
  geom_bar(fill = "steelblue", color = "black") +
  labs(title = "Histograma de Coincidencia de Nombre de Usuario",
       x = "Coincidencia de Nombre de Usuario",
       y = "Frecuencia") +
  scale_x_discrete(labels = c("0" = "No", "1" = "Sí"))
```

Vemos que hay poquísimas cuentas que presentan esta coincidencia.

Veamos el gráfico de cuentas verdaderas y falsas según name==username

```{r}
# Gráfico de cuentas verdaderas y falsas según name==username
ggplot(datos, aes(x = as.factor(`name==username`), fill = as.factor(fake))) +
  geom_bar(position = "fill") +
  labs(title = "Cuentas Falsas según Coincidencia de Nombre de Usuario",
       x = "Coincidencia de Nombre de Usuario",
       y = "Proporción") +
  scale_fill_manual(values = c("0" = "palegreen3", "1" = "tomato3"), 
                    name = "Real/Fake",
                    labels = c("Real", "Fake")) + 
  scale_x_discrete(labels = c("0" = "No", "1" = "Sí"))
```

En el último análisis numérico de probabilidad mencionamos que era muchísimo más probable que las cuentas falsas presentaran coincidencia en el nombre de usuario. Este gráfico revela que es extremadamente raro encontrar cuentas verídicas con coincidencia en el nombre de usuario (aunque hemos visto que en cuentas falsas también es raro, pero algo menos), pero no podemos afirmar nada sobre las cuentas que no presentan esta coincidencia.

Veamos un gráfico que comprende la información de los dos anteriores, a modo de resumen final:

```{r}
ggplot(datos, aes(x = as.factor(`name==username`), fill = as.factor(fake))) +
  geom_bar(position = "dodge") +
  facet_wrap(~ fake, labeller = labeller(fake = c("0" = "Real", "1" = "Fake"))) +
  labs(title = "Frecuencia de Coincidencia de Nombre de Usuario según Real/Fake",
       x = "Name == Username",
       y = "Frecuencia",
       fill = "Real/Fake") +
  scale_fill_manual(values = c("0" = "palegreen3", "1" = "tomato3"), 
                    labels = c("Real", "Fake")) +
  scale_x_discrete(labels = c("0" = "No", "1" = "Sí"))

```

Esta variable no parece ser fiable para determinar si una cuenta es verdadera o no.

Pasemos a analizar la siguiente variable:

### Longitud de la descripción

Veamos el histograma:

```{r}
# Histograma de frecuencias de description_length
ggplot(datos, aes(x = description_length)) +
  geom_histogram(binwidth = diff(range(datos$description_length)) / 15, fill = "steelblue", color = "black") +
  labs(title = "Histograma de Longitud de Descripción",
       x = "Longitud de Descripción",
       y = "Frecuencia") +
  theme(axis.text.x = element_text(angle = 45, hjust = 1))
```

Hay muchas cuentas sin descripción, y el resto tiene valores generalmente bajos en la longitud de la descripción.

Echemos un vistazo al gráfico de cuentas verdaderas y falsas según description_length agrupado en intervalos:

```{r}
# Agrupar los valores de description_length en intervalos
datos$description_length_interval <- cut(datos$description_length, breaks = 15)

# Gráfico de cuentas verdaderas y falsas según description_length agrupado en intervalos
ggplot(datos, aes(x = description_length_interval, fill = as.factor(fake))) +
  geom_bar(position = "fill") +
  labs(title = "Cuentas Falsas según Longitud de Descripción",
       x = "Intervalos de Longitud de Descripción",
       y = "Proporción") +
  scale_fill_manual(values = c("0" = "palegreen3", "1" = "tomato3"), 
                    name = "Real/Fake",
                    labels = c("Real", "Fake")) +
  theme(axis.text.x = element_text(angle = 45, hjust = 1))

```

En el último análisis numérico de probabilidad mencionamos que era mucho más probable que las cuentas verdaderas tuvieran una descripción más larga. Este gráfico indica que, si una cuenta tiene una descripción larga, probablemente será verídica, aunque no se pueden extraer conclusiones demasiado veraces, puesto que el último intervalo muestra una presencia notable de cuentas falsas.

Veamos un gráfico que comprende la información de los dos anteriores, a modo de resumen final:

```{r}
# Gráfico combinado de description_length según Real/Fake
ggplot(datos, aes(x = description_length_interval, fill = as.factor(fake))) +
  geom_bar(position = "dodge") +
  facet_wrap(~ fake, labeller = labeller(fake = c("0" = "Real", "1" = "Fake"))) +
  labs(title = "Cuentas Verdaderas y Falsas según Longitud de Descripción",
       x = "Intervalos de Longitud de Descripción",
       y = "Proporción",
       fill = "Real/Fake") +
  scale_fill_manual(values = c("0" = "palegreen3", "1" = "tomato3"), 
                    labels = c("Real", "Fake")) +
  theme(axis.text.x = element_text(angle = 45, hjust = 1))
```

De este gráfico extraemos que la diferencia de las frecuencias de longitud de descripción en cuentas falsas es drástica: se pasa de un pico enorme a una llanura muy pobre. En cuentas verídicas, el primer pico también es el más grande, pero la distribución es algo más normal.

Veamos la siguiente variable:

### URL externa

Veamos el histograma:

```{r}
# Histograma de frecuencias de external_URL
ggplot(datos, aes(x = as.factor(external_URL))) +
  geom_bar(fill = "steelblue", color = "black") +
  labs(title = "Histograma de URL Externa",
       x = "URL Externa",
       y = "Frecuencia") +
  scale_x_discrete(labels = c("0" = "No", "1" = "Sí"))
```

Como ya sabíamos, hay pocas cuentas con URL externa.

Observemos el gráfico de cuentas verdaderas y falsas según external_URL:

```{r}
# Gráfico de cuentas verdaderas y falsas según external_URL
ggplot(datos, aes(x = as.factor(external_URL), fill = as.factor(fake))) +
  geom_bar(position = "fill") +
  labs(title = "Cuentas Falsas según URL Externa",
       x = "URL Externa",
       y = "Proporción") +
  scale_fill_manual(values = c("0" = "palegreen3", "1" = "tomato3"), 
                    name = "Real/Fake",
                    labels = c("Real", "Fake")) +
  scale_x_discrete(labels = c("0" = "No", "1" = "Sí"))
```

Como ya dijimos anteriormente, este dataset no contiene cuentas falsas con URL externa. El gráfico nos indica que, si una cuenta no tiene URL externa, no podemos afirmar con seguridad si es falsa o verdadera.

Veamos un gráfico que comprende la información de los dos anteriores, a modo de resumen final:

```{r}
# Gráfico combinado de external_URL según Real/Fake
ggplot(datos, aes(x = as.factor(external_URL), fill = as.factor(fake))) +
  geom_bar(position = "dodge", color = "black") +
  facet_wrap(~ fake, labeller = labeller(fake = c("0" = "Real", "1" = "Fake"))) +
  labs(title = "Cuentas Verdaderas y Falsas según URL Externa",
       x = "URL Externa",
       y = "Proporción",
       fill = "Real/Fake") +
  scale_fill_manual(values = c("0" = "palegreen3", "1" = "tomato3"), 
                    labels = c("Real", "Fake")) +
  scale_x_discrete(labels = c("0" = "No", "1" = "Sí"))
```

De nuevo hay un salto drástico en la distribución de las cuentas falsas (ninguna tiene URL externa), mientras que en las cuentas verdaderas la variable está más equilibrada (aunque, igualmente, hay muchas más cuentas verdaderas sin URL que con ella).

Pasemos a la siguiente columna:

### Cuentas privadas

Veamos el histograma:

```{r}
# Histograma de frecuencias de private
ggplot(datos, aes(x = as.factor(private))) +
  geom_bar(fill = "steelblue", color = "black") +
  labs(title = "Histograma de Privacidad",
       x = "Privacidad",
       y = "Frecuencia") +
  scale_x_discrete(labels = c("0" = "No", "1" = "Sí"))
```

Hay más cuentas públicas que privadas.

Veamos el gráfico de cuentas verdaderas y falsas según private:

```{r}
# Gráfico de cuentas verdaderas y falsas según private
ggplot(datos, aes(x = as.factor(private), fill = as.factor(fake))) +
  geom_bar(position = "fill") +
  labs(title = "Cuentas Falsas según Privacidad",
       x = "Privacidad",
       y = "Proporción") +
  scale_fill_manual(values = c("0" = "palegreen3", "1" = "tomato3"), 
                    name = "Real/Fake",
                    labels = c("Real", "Fake")) +
  scale_x_discrete(labels = c("0" = "No", "1" = "Sí"))
```

En el análisis exploratorio comentamos que la privacidad de la cuenta no parecía ser un buen criterio para determinar su legitimidad. Este gráfico lo confirma: no se puede afirmar absolutamente nada, con lo que no sería un buen parámetro predictor.

Veamos un gráfico que comprende la información de los dos anteriores, a modo de resumen final:

```{r}
# Gráfico combinado de private según Real/Fake
ggplot(datos, aes(x = as.factor(private), fill = as.factor(fake))) +
  geom_bar(position = "dodge", color = "black") +
  facet_wrap(~ fake, labeller = labeller(fake = c("0" = "Real", "1" = "Fake"))) +
  labs(title = "Cuentas Verdaderas y Falsas según Privacidad",
       x = "Privacidad",
       y = "Proporción",
       fill = "Real/Fake") +
  scale_fill_manual(values = c("0" = "palegreen3", "1" = "tomato3"), 
                    labels = c("Real", "Fake")) +
  scale_x_discrete(labels = c("0" = "No", "1" = "Sí"))
```

Los gráficos para cuentas verdaderas y falsas son casi idénticos. No podemos extraer diferencias.

Pasemos a la siguiente variable:

### Número de publicaciones

Veamos el histograma:

```{r}
# Histograma de frecuencias de posts
ggplot(datos, aes(x = posts)) +
  geom_histogram(binwidth = diff(range(datos$posts)) / 60, fill = "steelblue", color = "black") +
  labs(title = "Histograma de Número de Publicaciones",
       x = "Número de Publicaciones",
       y = "Frecuencia") +
  theme(axis.text.x = element_text(angle = 45, hjust = 1))
```

Una vez más, encontramos una variable con gran presencia de valores pequeños, y decreciente frecuencia ante valores crecientes.

Veamos el gráfico de cuentas verdaderas y falsas según posts agrupado en intervalos:

```{r}
# Agrupar los valores de posts en intervalos
datos$posts_interval <- cut(datos$posts, breaks = 60)

# Gráfico de cuentas verdaderas y falsas según posts agrupado en intervalos
ggplot(datos, aes(x = posts_interval, fill = as.factor(fake))) +
  geom_bar(position = "fill") +
  labs(title = "Cuentas Falsas según Número de Publicaciones",
       x = "Intervalos de Número de Publicaciones",
       y = "Proporción") +
  scale_fill_manual(values = c("0" = "palegreen3", "1" = "tomato3"), 
                    name = "Real/Fake",
                    labels = c("Real", "Fake")) +
  theme(axis.text.x = element_text(angle = 45, hjust = 1))

```

Tanto en el análisis de extremos como en el análisis probabilístico concluimos que, a mayor número de publicaciones, más posibilidades había de que la cuenta fuera verdadera. Este gráfico confirma ese enunciado: parece imposible, según el dataset, que una cuenta falsa tenga más de 400 publicaciones. El sentido común también lo confirma.

Veamos un gráfico que comprende la información de los dos anteriores, a modo de resumen final:

```{r}
# Gráfico combinado de posts según Real/Fake
ggplot(datos, aes(x = posts_interval, fill = as.factor(fake))) +
  geom_bar(position = "dodge", color = "black") +
  facet_wrap(~ fake, labeller = labeller(fake = c("0" = "Real", "1" = "Fake"))) +
  labs(title = "Cuentas Verdaderas y Falsas según Número de Publicaciones",
       x = "Intervalos de Número de Publicaciones",
       y = "Proporción",
       fill = "Real/Fake") +
  scale_fill_manual(values = c("0" = "palegreen3", "1" = "tomato3"), 
                    labels = c("Real", "Fake")) +
  theme(axis.text.x = element_text(angle = 45, hjust = 1))
```

De nuevo, vemos un gran salto en las barras de las cuentas falsas.

Sigamos con la próxima columna:

### Número de seguidores

Veamos el histograma:

```{r}
# Histograma de frecuencias de followers
ggplot(datos, aes(x = followers)) +
  geom_histogram(binwidth = diff(range(datos$followers)) / 100, fill = "steelblue", color = "black") +
  labs(title = "Histograma de Número de Seguidores",
       x = "Número de Seguidores",
       y = "Frecuencia") +
  theme(axis.text.x = element_text(angle = 45, hjust = 1))
```

Este histograma es ciertamente poco revelador, debido a la presencia en el dataset de cuentas con un número inmenso de seguidores. Por ello, la barra principal se concentra en un valor bajo.

```{r}
# Agrupar los valores de followers en 15 categorías de intervalos
datos$followers_interval <- cut(datos$followers, breaks = 100)

# Gráfico de cuentas verdaderas y falsas según followers agrupado en intervalos
ggplot(datos, aes(x = followers_interval, fill = as.factor(fake))) +
  geom_bar(position = "fill") +
  labs(title = "Cuentas Falsas según Número de Seguidores",
       x = "Intervalos de Número de Seguidores",
       y = "Proporción") +
  scale_fill_manual(values = c("0" = "palegreen3", "1" = "tomato3"), 
                    name = "Real/Fake",
                    labels = c("Real", "Fake")) +
  theme(axis.text.x = element_text(angle = 45, hjust = 1))

```

De nuevo, tanto en el análisis de extremos como en el análisis probabilístico dijimos que, a mayor número de seguidores, más posibilidades había de que la cuenta fuera verdadera. El gráfico vuelve a confirmar ambas hipótesis coincidentes, puesto que las cuentas falsas ocupan únicamente el primer intervalo de seguidores. Cabe destacar, no obstante, lo que ya dijimos en el análisis exploratorio: en el dataset hay muchas cuentas con cifras increíblemente altas de seguidores. Sin estas cuentas, que en datasets aleatorios probablemente no aparecerían, el gráfico cambiaría, pero aun así las conclusiones probablemente serían similares.

Veamos un gráfico que comprende la información de los dos anteriores, a modo de resumen final:

```{r}
# Gráfico combinado de followers según Real/Fake
ggplot(datos, aes(x = followers_interval, fill = as.factor(fake))) +
  geom_bar(position = "dodge", color = "black") +
  facet_wrap(~ fake, labeller = labeller(fake = c("0" = "Real", "1" = "Fake"))) +
  labs(title = "Cuentas Verdaderas y Falsas según Número de Seguidores",
       x = "Intervalos de Número de Seguidores",
       y = "Proporción",
       fill = "Real/Fake") +
  scale_fill_manual(values = c("0" = "palegreen3", "1" = "tomato3"), 
                    labels = c("Real", "Fake")) +
  theme(axis.text.x = element_text(angle = 45, hjust = 1))
```

Veamos el úlltimo gráfico de este tipo:

### Número de seguimientos

Veamos el histograma:

```{r}
ggplot(datos, aes(x = follows)) +
  geom_histogram(binwidth = diff(range(datos$follows)) / 15, fill = "steelblue", color = "black") +
  labs(title = "Histograma de Número de Seguimientos",
       x = "Número de Seguimientos",
       y = "Frecuencia") +
  theme(axis.text.x = element_text(angle = 45, hjust = 1))
```

La frecuencia decrece mucho a medida que crece el número de seguimientos, lo cual es razonable.

Veamos el gráfico de cuentas verdaderas y falsas según follows agrupado en intervalos:

```{r}
# Agrupar los valores de follows en 15 categorías de intervalos
datos$follows_interval <- cut(datos$follows, breaks = 15)

# Gráfico de cuentas verdaderas y falsas según follows agrupado en intervalos
ggplot(datos, aes(x = follows_interval, fill = as.factor(fake))) +
  geom_bar(position = "fill") +
  labs(title = "Cuentas Falsas según Número de Seguimientos",
       x = "Intervalos de Número de Seguimientos",
       y = "Proporción") +
  scale_fill_manual(values = c("0" = "palegreen3", "1" = "tomato3"), 
                    name = "Real/Fake",
                    labels = c("Real", "Fake")) +
  theme(axis.text.x = element_text(angle = 45, hjust = 1))

```

En el análisis exploratorio concluimos que, a mayor número de seguimientos, mayor sería la probabilidad de que la cuenta fuera verdadera. Sin embargo, el gráfico muestra que hay cuentas verdaderas y falsas en todo el espectro de intervalos de número de seguimientos. No podemos concluir demasiado de este dato, aunque el gráfico no debe ser el criterio más poderoso, ya que, por ejemplo, si el 95% de los datos estuviera comprendido en la primera y última barra, las demás barras intermedias serían poco útiles, pero parecerían de igual peso visualmente.

Esta reflexión puede aplicarse a todas las variables: es bueno ver el gráfico para confirmar hipótesis planteadas con anterioridad, pero no debe usarse un único criterio como medidor absoluto (ya hemos visto que hay discordancias entre ciertos gráficos y las conclusiones de los valores extremo; por eso indiqué que no podíamos fiarnos de éstos).

Veamos un gráfico que comprende la información de los dos anteriores, a modo de resumen final:

```{r}
# Gráfico combinado de follows según Real/Fake
ggplot(datos, aes(x = follows_interval, fill = as.factor(fake))) +
  geom_bar(position = "dodge", color = "black") +
  facet_wrap(~ fake, labeller = labeller(fake = c("0" = "Real", "1" = "Fake"))) +
  labs(title = "Cuentas Verdaderas y Falsas según Número de Seguimientos",
       x = "Intervalos de Número de Seguimientos",
       y = "Proporción",
       fill = "Real/Fake") +
  scale_fill_manual(values = c("0" = "palegreen3", "1" = "tomato3"), 
                    labels = c("Real", "Fake")) +
  theme(axis.text.x = element_text(angle = 45, hjust = 1))
```
